【裁判字號】    91,交上訴,19
【裁判日期】    901224
【裁判案由】    業務過失致死
【裁判全文】
臺灣高等法院高雄分院刑事判決          九十一年度交上訴字第一九號
    上  訴  人
    即  被  告  乙○○
右上訴人因業務過失致死案件，不服臺灣高雄地方法院九十年度交訴字第一九０號中
華民國九十年十二月二十四日第一審判決（起訴案號：臺灣高雄地方法院檢察署九十
年度調偵字第六一八號），提起上訴，本院判決如左：
      主      文
上訴駁回。
      事實及理由
一、本案經本院審理結果，認原審判決之認事用法及量刑，均無不當，應予維持，並
    引用原審判決書所記載之事實、證據及理由。
二、上訴人即被告乙○○上訴意旨雖又指稱：原審判決量刑過重，伊無力繳納易科之
    罰金云云。
三、惟查，被告所犯刑法第二百七十六條第二項之業務過失致死罪，其最高法定刑為
    五年以下有期徒刑，原審以被告為累犯，依法加重其刑後，再以被告犯罪後自首
    ，依法減輕其刑，並審酌被告過失情節非重、肇事後坦承犯行，又已與被害人家
    屬和解，犯罪後深具悔意等一切情狀，量處有期徒刑陸月，如易科罰金，以佰
    元折算壹日，其量刑係屬低度之刑，顯無過重之嫌。上訴意旨執前詞指摘原判決
    不當，為無理由，應予駁回。
據上論斷，應依刑事訴訟法第三百六十八條、第三百七十三條，判決如主文。
本案經檢察官陳新慶到庭執行職務。
中    華    民    國     九十一     年       三       月     十二       日
                              臺灣高等法院高雄分院刑事第五庭
                                  審判長法官  吳水木
                                        法官  趙文淵
                                        法官  洪慶鐘
右正本證明與原本無異。
如不服本判決應於收受本判決後十日內向本院提出上訴書狀，其未述上訴理由者，
並得於提起上訴後十日內向本院補提理由書狀（均須按他造當事人之人數附繕本)「
切勿逕送上級法院」。
                                      書記官  彭筱瑗
中    華    民    國     九十一     年       三       月     十三       日
                                                                  Ａ
臺灣高雄地方法院刑事判決                          九十年度交訴字第一九號
    公  訴  人  臺灣高雄地方法院檢察署檢察官
    被      告  乙○○  男  三十歲（民國○○年○月○日生）
                        住高雄市左營區自立新村二號
                        身分證統一編號：Ｚ000000000號
右列被告因業務過失致死案件，經檢察官提起公訴（九十年度調偵字第六一八號），
本院判決如左：
    主  文
乙○○從事業務之人，因業務上之過失致人於死，累犯，處有期徒刑陸月，如易科罰
金，以參佰元折算壹日。
    事  實
一、乙○○於民國八十九年間，曾因公共危險案件，經本院判處有期徒刑四月，同年
    十一月十日易科罰金執行完畢。其考領有職業大貨車駕駛執照，而受僱於喜翔環
    保股份有限公司（以下稱喜翔公司），駕駛營業用大型貨車，為從事駕駛業務之
    人。於九十年七月十日上午六時三十分許（起訴書誤載為七時許），駕駛喜翔公
    司所有車牌號碼ＺＵ－三○二號營業用大貨車（該車為資源回收車，以下稱陳車
    ），在高雄市苓雅區師範大學校區內，資源回收場前巷道，欲倒車進入資源回收
    場執行垃圾資源回收作業時，原應注意汽車倒車時，應謹慎緩慢後倒，並注意其
    他車輛及行人，且大型汽車須派人在車後指引，如無人在車後指引時，應先測明
    車後有足夠之地位，並促使行人及車輛讓避。而依當時天氣晴、日間自然光線、
    道路無障礙物、視距良好及無其他不能注意車後狀況之情形，竟於無人在其車後
    指引時，疏未注意車後經過之人車，以促使行人及車輛避讓，即貿然倒車，適有
    於清晨在校園內運動之行人張向榮，自陳車左後方經過，而遭陳車左後方撞及倒
    地後為陳車左後輪輾過而受有胸腹腔挫傷之傷害。肇事後乙○○跑至校區大門警
    衛室請求警衛代為報案並求救，惟張向榮經送醫後，仍因傷重而延至同日上午六
    時四十五分許，因出血性休克不治死亡。張向榮則於報警後，留在肇事現場，對
    於未發覺之犯罪，主動向事故處理員警坦承肇事，而接受裁判。
二、案經張向榮之女甲○○訴由高雄市政府警察局苓雅分局移送臺灣高雄地方法院檢
    察署檢察官偵查起訴。
    理  由
一、右揭事實，迭據被告乙○○於警、偵訊及本院審理時坦白承認，復有道路交通事
    故調查報告表、肇事現場照片三張在卷可資佐証。且被害人張向榮因本件車禍致
    受有胸腹腔挫傷之傷害，經送醫後因出血性休克不治死亡之事實，亦經臺灣高雄
    地方法院檢察署檢察官督同法醫相驗明確，有相驗屍體證明書、驗斷書、屍體照
    片二張及勘驗筆錄等在卷可憑。
二、按汽車倒車時，應顯示倒車燈光或手勢後，謹慎緩慢後倒，並應注意其他車輛及
    行人。且大型汽車須派人在車後指引，如無人在車後指引時，應先測明車後有足
    夠之地位，並促使行人及車輛讓避。道路交通安全規則第一百十條第二款、第三
    款定有明文。查被告駕車於右開肇事地，應注意遵守上開規則，又依附卷之交通
    事故調查報告表及現場照片三張所載，本件肇事時天氣晴、日間自然光線、道路
    無障礙物、視距良好等情形，被告亦無不能注意之情事。被告竟疏未注意及此，
    以致肇事致人死亡，自有應注意、能注意而未注意之過失。而被害人因本件車禍
    死亡，與被告之過失行為間並有相當因果關係，本案事證明確，被告犯行，洵堪
    認定。
三、被告乙○○係受僱於喜翔公司，為駕駛營業大貨車之司機，平日以駕駛貨車收集
    垃圾為業，其為從事駕駛業務之人，其於執行業務中駕車肇事，致人於死，核其
    所為，係犯刑法第二百七十六條第二項之業務過失致死罪。另被告曾於八十九年
    間，因公共危險案件，經本法院判處有期徒刑四月，同年十一月十日易科罰金執
    行完畢，有臺灣高雄地方法院檢察署刑案資料查註紀錄表及臺灣高等法院被告全
    國前案記錄表附卷可憑，其受有期徒刑執行完畢，五年以內再犯法定本刑包括有
    期徒刑以上之本案罪名，為累犯，應依刑法第四十七條規定加重其刑。另被告於
    肇事後，主動至校區警衛室請警衛報案，並於上述犯行被發覺何人肇事前，留在
    肇事現場，向前往處理之警員劉昌明表明其為肇事者，而接受裁判，有記載被告
    為報案人之高雄市政府警察局苓雅分局相驗案件初步調查報告表及高雄市政府警
    察局交通大隊警員劉昌明製作之被告交通事故談話紀錄表各一附在卷足證，核與
    刑法第六十二條前段規定之自首要件相符，應依法減輕其刑，並先加重後減輕。
    審酌被告倒車時已顯示倒車燈、並緩慢倒車，惟因一時疏於注意未促行人避讓而
    肇事之過失情節非重，肇事後坦承犯行並已與被害人家屬達成民事和解，有調解
    筆錄一紙在卷可稽，足見其犯後已深具悔意及其他一切情狀，爰酌情量處如主文
    所示之刑，並諭知如易科罰金之折算標準，以資警惕，並啟自新。
據上論斷，應依刑事訴訟法第二百九十九條第一項前段，刑法第二百七十六條第二項
，第四十七條、第四十一條第一項、第六十二條前段，罰金罰鍰提高標準條例第一條
前段、第二條，判決如主文。
本案經檢察官陳俊宏到庭執行職務。
中  華      民      國    九十      年     十二     月    二十四    日
                              臺灣高雄地方法院交通法庭
                                  法  官  邱  明  弘
右正本證明與原本無異。
如不服本判決，應於判決送達後十日內，向本院提出上訴狀。
                                  書記官  顏  平  國
中    華    民    國      九十      年      十二      月      二十五    日
附錄法條：
刑法二百七十六條第二項
從事業務之人，因業務上之犯前項之罪者，處五年以下有期徒刑或拘役，得併科三千
元以下罰金。


司法院資訊處製作；財團法人民間司法改革基金會備份。
